臺灣臺南地方法院交通事件裁定　　　　　94年度交聲字第83號
移
受 處分 人
即 異議 人　甲○○
上列受處分人因違反道路交通管理處罰條例案件，對於交通部公
路總局嘉義區監理所臺南監理站九十四年二月五日所為之裁決處
分（處分案號：嘉監南字第裁七四－Ｓ00000000號）聲
明異議，本院裁定如下：
    主  文
異議駁回。
    理  由
一、聲明異議意旨略以：受處分人即異議人甲○○否認其於民國
    九十三年十二月二十日十四時三十五分許，曾駕駛所有之車
    牌號碼五六七六－ＧＫ自用小客車至台南市○○路三０四號
    前之事實。當時係異議人之子郭典霖駕車載異議人至前開處
    所前暫時停車，異議人在車邊等候，由郭典霖前往店家取物
    ，隨即遭警舉發「違規停車」，並由異議人代簽收，嗣後竟
    另遭警補寄「無照駕駛」舉發違反道路交通管理事件通知單
    ，原處分機關未經查明，即貿然對異議人以「未領有駕駛執
    照駕車」為由加以裁罰，實非合理，故異議人不服該裁處，
    乃提起本件異議云云。
二、按汽車駕駛人，未領有駕駛執照駕車者，處新臺幣六千元以
    上一萬二千元以下罰鍰，並當場禁止其駕駛及扣留其車輛牌
    照，道路交通管理處罰條例第二十一條第一項第一款定有明
    文。
三、經查：
（一）本件受處分人即異議人甲○○之普通小型車駕駛執照於八
      十七年一月二十一日易處吊銷後，迄未考領普通小型車之
      駕駛執照，於九十三年十二月二十日十四時三十五分許，
      駕駛車牌號碼五六七六－ＧＫ自用小客車至台南市○○路
      三０四號前之設有禁止臨時停車標線處所停車，經警發現
      而開單舉發「違規停車」行為，並由駕駛人即本件之異議
      人甲○○當場簽收，嗣經執勤警員查詢得知異議人之駕駛
      執照易處吊銷中，乃另行補寄「無照駕駛」之舉發通知單
      予異議人等事實，有臺南市警察局南市警交字第Ｓ000
      00000號及南市警交字第Ｓ00000000號舉發
      違反道路交通管理事件通知單影本二紙，及該局九十四年
      一月二十七日南市警交字第０九四一八００二二六號函一
      紙附卷可參，並經證人即舉發本件違規事實之臺南市警察
      局交通隊警員田英傑於本院調查時到庭具結證稱：「（問
      ：本件是否你舉發，情形如何？）是我舉發的，未帶行照
      、未帶駕照的舉發，一般情形若駕駛人沒有隨身攜帶我們
      會先勸導，但因本件異議人同時有妨害交通的違規事實，
      我去舉發時，車上沒有人，我就照相，逕行舉發，當我照
      相完第一張之後，有自稱車主即在庭的受處分人甲○○等
      二人跑出來，我問說該車是何人所有，他應答是他們的，
      我就又問車子是誰開的，駕照請拿出來，結果受處分人甲
      ○○就稱車子是他開的，並拿出他的身分證及車子的行照
      ，我問他有無駕照，他說他駕照沒帶出來，之後我就先以
      無線電向交通隊查詢他的駕照資料，因那時電腦查詢忙碌
      中，等候許久之後，我就只開立違規停車的部分，就其是
      否無照駕駛或未帶駕照部分並沒有開單，我就又以他所提
      供的身分證、行照資料開立違規單由異議人簽收，等我下
      勤務之後，我回部隊之後查詢駕駛人的駕照資料，發現他
      的駕照被註銷（吊銷之誤）了，所以我依慣例補發一張無
      照駕駛的罰單給異議人」等語明確（詳本院九十四年四月
      七日訊問筆錄），參以證人田英傑警員與異議人間不僅未
      有任何怨隙，且係毫不相識之人，衡情證人應無設詞攀誣
      ，或是虛構違規事實以陷害異議人之道理。何況警員執行
      公務時，本身即受有行政懲處責任之監督，且其到庭具結
      作證，更係以刑事責任擔保其證言之真實性，故應可信賴
      證人田英傑警員前開證詞為真實。故異議人於前述時間，
      未領用駕駛執照而駕駛自用小客車至前開處所之違規事實
      ，應堪認定。
（二）其次，異議人雖極力辯稱：本件自用小客車於違規停車前
      並非伊所駕駛，況且本件既未當場駕車被取締，又何來「
      無照駕駛」云云。然查原裁決機關交通部公路總局嘉義區
      監理所台南監理站，裁決異議人甲○○駕駛執照吊扣期間
      駕車，乃引據舉發單為證。而舉發本件違規事件之內政部
      警政署國道公路警察局交通隊員警員田英傑，就本件如何
      查獲並舉發之經過，亦於本院調查時到庭陳證無訛，已如
      前述。況且異議人於本院訊問時陳稱：「當時我與我兒子
      都在現場，但因警員只問我車子是誰駕駛的，我就跑出來
      ，我沒有告訴警員車子是我兒子開的」等語（詳前開訊問
      筆錄），另觀諸前開南市警交字第Ｓ00000000號
      「違規停車」之舉發違反道路交通管理事件通知單上「駕
      駛人欄」確實係填載異議人之姓名，且該通知單上「被通
      知人」欄確實勾選「汽車駕駛人」，並當場由異議人甲○
      ○於「收受通知聯者簽章欄」處簽名收受，亦與執勤警員
      田英傑所證稱：舉發當時係經異議人表示該車由其駕駛，
      始對異議人開立舉發「違規停車」通知單相符（詳前開訊
      問筆錄），足見上開自用小客車於遭警舉發「違規停車」
      前，應係由異議人所駕駛無訛。是異議人辯稱：當時並非
      由其駕車云云，顯係事後卸責之詞，而不足採信。
四、綜上所述，本件異議人甲○○於上述時、地，未領用駕駛執
    照駕車之事實，既可認定，則移送機關即交通部公路總局嘉
    義區監理所臺南監理站據此引用前開道路交通管理處罰條例
    第二十一條第一項第一款之規定，而裁處異議人甲○○罰鍰
    新台幣八千四百元，於法並無不當，異議人異議為無理由，
    應予駁回。
五、據上論斷，應依道路交通案件處理辦法第十九條裁定如主文
    。
中　　華　　民　　國　　94　　年　　6 　　月　　30　　日
　　　          　　　  交通法庭  法　官　鄭燕璘
以上正本證明與原本無異。
如不服本裁定，應於收受送達後5日內向本院提出抗告狀。（應
附繕本）
　　      　　　　　　　　　　　　書記官　陳金堂
中　　華　　民　　國　　94　　年　　7 　　月　　5 　　日
